【裁判字號】    97,交抗,2183
【裁判日期】    971209
【裁判案由】    違反道路交通管理處罰條例
【裁判全文】
臺灣高等法院交通事件裁定            97年度交抗字第2183號
    抗  告  人
    即受處分人  甲○○
上列抗告人因違反道路交通管理處罰條例案件，不服台灣台北地
方法院，中華民國97年11月20日所為裁定（97年度交聲字第1789
號），提起抗告，裁定如下：
    主      文
抗告駁回。
    理      由
一、機器腳踏車，不在規定車道行駛，處新臺幣600 元以上1800
    元以下罰鍰，並予記違規點數1 點，道路交通管理處罰條例
    第45條第13款、第63條第1 項第1 款明文規定。
二、抗告人即受處分人甲○○於民國97年5月24日下午4時40分許
    ，騎乘AVZ-362 號牌重型機車，在道路上標有「禁行機車」
    字樣的臺北市○○○路與復興北路口行駛，而為執勤警員當
    場攔停，並以抗告人違反道路交通管理處罰條例第45條第13
    款規定掣單舉發。
    抗告人向原處分機關即台北市交通事件裁決所申訴，原處分
    機關調查結果，仍認抗告人有前述違規行為，依道路交通管
    理處罰條例第45條第13款及第63條第1 項第1 款規定，裁處
    抗告人罰鍰600 元，並予記違規點數1 點。
    抗告人以當時是由上述路口將機車牽過中線到達對向的復興
    北路第3車道後，才上車騎行至加油站等語，聲明異議。
    原裁定以，抗告人於前述時、地，騎乘機車自該路口中央分
    隔島處駛出、穿越地面標有「禁行機車」字樣的復興北路第
    1 及第2 車道，抵達復興北路15號加油站前，為警攔停舉發
    等情，已經證人即台北市政府警察局松山分局中崙派出所執
    勤員警楊晟輔明確證述，並有現場圖及現場照片可憑。
    可認抗告人確有未於規定車道騎乘機車的違規行為。抗告人
    辯稱是牽著機車走到對向第3 車道後，才上車騎行等語，顯
    與常情相違，難以採信。
    因認原處分機關依道路交通管理處罰條例第45條第13款及第
    63條第1 項第1 款規定，裁處抗告人罰鍰600 元，併予記違
    規點數1 點，並無不當而駁回異議聲明。
三、抗告意旨略以：當時確是將機車牽著走過中線到達對向的復
    興北路第3 車道後才上車騎行至加油站；並無照片或錄影等
    證據證明抗告人違規，不能僅憑員警片面之詞等語。
四、證人即員警楊晟輔對於抗告人自路口中央分隔島處駛出、穿
    越地面標有「禁行機車」字樣的復興北路第1及第2車道、抵
    達復興北路15號加油站前等違規行為的過程，指證明確而詳
    細（原審97年8 月11日訊問筆錄）。
    抗告人逆向牽著機車行走於人行斑馬線到對向第3 車道後，
    才上車騎行的辯解，顯與常情相違。
    證人是立於復興北路15號加油站前執勤，抗告人騎乘機車，
    左轉突遭攔檢，違規行為連貫快速，縱執勤員警手持相機，
    也無從拍照存證。
    當場取締違規行為不以拍照為要件，所辯採證照片的有無，
    不足以解免抗告人前述違規行為。
五、抗告意旨所辯，不足採信。原法院認事用法，並無不當。抗
    告無理由，應予駁回。
六、依道路交通案件處理辦法第26條，刑事訴訟法第412條，裁
    定如主文。
中    華    民    國    97    年    12    月     9    日
                  刑事第六庭  審判長法  官  林堭儀
                                    法  官  吳淑惠
                                    法  官  郭豫珍
以上正本證明與原本無異。
不得再抗告。
                                    書記官  胡勤義
中    華    民    國    97    年    12    月    15    日


司法院資訊處製作；財團法人民間司法改革基金會備份。
